臺灣高等法院高雄分院刑事裁定
111年度抗字第152號
抗  告  人  
即  聲請人  高敬恩


上列抗告人即聲請人因妨害自由聲請再審案件，不服臺灣澎湖地
方法院中華民國111年5月16日裁定(111年度聲再字第1號)，提起
抗告，本院裁定如下：
    主  文
抗告駁回。
    理  由
一、原裁定意旨略以：抗告人即聲請人高敬恩（下稱抗告人）前
    因妨害自由案件，經臺灣澎湖地方法院（下稱原審法院）以
    110年度訴字第33號判處有期徒刑6月、拘役30日，均得易科
    罰金確定，該判決書並於民國110年9月29日送達予抗告人之
    同居人林麗卿乙節，有該份判決、送達證書(均影本)及辦案
    進行簿在卷可稽，並經調取上開案卷核閱無訛。而抗告人係
    於110年9月29日收受上開110年度訴字第33號判決，卻遲至1
    11年4月21日始向原審法院聲請再審，顯已逾刑事訴訟法第4
    24條所定聲請再審之期間，其聲請再審之程序難謂適法，原
    審法院亦無從命為補正，是本件聲請再審之程序違背法律規
    定，應予駁回。
二、抗告意旨略以：原審法院110年度訴字第33號判決雖於110年
    9月29日送達抗告人住所，惟據抗告人所提出之證據，得見
    抗告人當時是攜械保護自己及女友之人身安全，係屬情非得
    已，本意僅為嚇退吳維俊，並無妨害自由之犯意，且符合刑
    法第24條緊急避難之要件，應不予處罰，又目前因逢新冠肺
    炎肆虐期間，抗告人之經濟困難，實無法承受責罰，是請撤
    銷原裁定，准予再審云云。
三、按協商程序規定於刑事訴訟法第七編之一，屬有別於通常程
    序之特別程序；有關依協商程序所為科刑判決之救濟，該編
    第455條之10規定：「依本編所為之科刑判決，不得上訴。
    但有第455條之4第1項第1款、第2款、第4款、第6款、第7款
    所定情形之一，或協商判決違反同條第2項之規定者，不在
    此限。」並於第455條之11第1項規定：「協商判決之上訴，
    除本編有特別規定外，準用第三編第一章及第二章之規定。
    」而刑事訴訟法於第三編上訴置第一章通則、第二章第二審
    、第三章第三審，乃屬通常程序，茲協商程序之上訴既無準
    用第三審上訴之規定，依上開說明，自應認協商程序僅例外
    許可為第二審上訴，不得提起第三審上訴（最高法院110年
    度台上字第2337號判決要旨參照）。查本件抗告人被訴妨害
    自由案件，前經原審法院以110年度訴字第33號協商判決認
    定抗告人分別犯剝奪他人行動自由罪及強制罪，各處有期徒
    刑6月、拘役30日，並各諭知以新臺幣1千元折算1日之易科
    罰金折算標準，嗣未據上訴而確定等情，有上開刑事判決書
    及臺灣高等法院被告前案紀錄表在卷可稽。依據上開說明，
    該案件既經抗告人為認罪協商後，由原審法院為協商判決，
    即屬不得提起第三審上訴之案件，合先敘明。
四、次按聲請再審，應以再審書狀敘述理由，附具原判決之繕本
    及證據，提出於管轄法院為之，此乃刑事訴訟法第429條所
    明定。又不得上訴於第三審法院之案件，除前條規定外，其
    經第二審確定之有罪判決，如就足生影響於判決之重要證據
    漏未審酌者，亦得為受判決人之利益，聲請再審；惟依第42
    1條規定，因重要證據漏未審酌而聲請再審者，應於送達判
    決後20日內為之，刑事訴訟法第421條、第424條分別定有明
    文。又法院認為聲請再審之程序違背規定者，應以裁定駁回
    之，刑事訴訟法第433條規定甚明。經查：
　㈠上開原審法院110年度訴字第33號判決書係於110年9月29日送
    達予抗告人之同居人林麗卿乙節，有原審法院送達證書及辦
    案進行簿在卷可稽，則其聲請再審之期間，應自送達判決之
    翌日即110年9月30日起算20日之不變期間，至110年10月19
    日屆滿。而抗告人於110年9月29日收受該份判決書後，遲至
    111年4月21日始以「重要證據漏未審酌」為由，向原審法院
    聲請再審，有卷附刑事聲請再審狀上所蓋原審收狀戳章可查
    ，顯已逾法定聲請再審期間，原審因認其聲請程序不合法定
    程式，且無法補正，依刑事訴訟法第433條規定裁定駁回聲
    請，經核並無違誤。
　㈡又本件再審聲請程序既不合法，即無由審酌實體事項，抗告
    意旨猶執前詞指摘原裁定不當，難認有理由，應予駁回。
五、綜上，原裁定以本件聲請再審不合法而予駁回，經核並無不
    合。抗告意旨仍執前詞，提起抗告，為無理由，應予駁回。
據上論結，應依刑事訴訟法第412條，裁定如主文。
中    華    民    國   111    年    6     月    13    日
                  刑事第七庭    審判長法  官  李璧君
                                      法  官  李東柏
                                      法  官  葉文博
以上正本證明與原本無異。
不得再抗告。
中　　華　　民　　國　　111 　年　　6 　　月　　13　　日
　　　　　　　　　　　　　　　　　　　書記官 蕭家玲